臺灣高等法院臺南分院民事裁定　94年度抗字第524號
抗告人　甲○○
代理人　高瑩坤
上列抗告人與相對人臺灣佳慶綜合股份有限公司間聲明異議事件
，對於中華民國94年8月15日臺灣臺南地方法院所為之裁定（94
年度促字第15670號），提起抗告，本院裁定如下：
    主    文
抗告駁回。
抗告程序費用由抗告人負擔。
    理    由
一、抗告意旨略以：按送達於應受送達人之住居所、事務所或營
    業所行之。不知前項所定應為送達之處所，或不能在該處所
    為送達時，得在應受送達人就業處所為送達。送達於住居所
    、事務所或營業所不獲會晤應受送達人者，得將文書付與有
    辨別事理能力之同居人或受僱人。送達不能依前2 條規定為
    之者，得將文書寄存送達地之自治或警察機關，並作送達通
    知書2份，1份黏貼於應受送達人住居所、事務所或營業所或
    其他就業處所門首，另1 份置於該送達處所信箱或其他適當
    位置，以為送達。民事訴訟法第136條第1、2項、第137條第
    1項、第138條第1 項，分別定有明文。本件原裁定理由雖謂
    94年度促字第15670 號支付命令送達於抗告人，於民國（下
    同）94年6 月16日發生送達效力云云。惟本件支付命令寄送
    裁定所載處所時，並未在上址會晤抗告人，亦未將應受送達
    文書交付有辨別事理能力之同居人或受僱人，是否可適用寄
    存送達之方式，已非無疑；況既用寄存送達方式，是否有製
    作送達通知書亦未查明，遽依卷附之送達證書，資為合法送
    達之證明，自嫌速斷，爰提起抗告，求廢棄原裁定云云。
二、按債務人於支付命令送達後，逾20日之不變期間始提出異議
    者，法院應以裁定駁回之；又不能為正常送達或補充送達時
    ，得將文書寄存送達地之自治或警察機關，並作送達通知書
    2份，1份黏貼於應受送達人住居所、事務所或營業所或其他
    就業處所門首，另1 份置於該送達處所信箱或其他適當位置
    ，以為送達；又寄存送達，自寄存之日起，經10日發生效力
    ，民事訴訟法第518條、第138條第1、2項，分別定有明文。
    經查原審94年度促字第15670號支付命令，係於94年6月6 日
    寄存於安佃派出派出所，此有安佃警察警察所受理法院寄存
    送達公文登記簿影本、及法院送達證書，各一份附於原審卷
    足稽；且該支付命令之所以為寄存送達，係因郵差送達於抗
    告人住居所時，不獲會晤應受送達人或有辨別事理能力之同
    居人或受僱人，始將該文書寄存送達地之安佃派出所，並作
    送達通知書2份，1份黏貼於應受送達人住居所之白鐵門上，
    另1 份置於該送達處所之小鐵門內，以為送達，嗣抗告人之
    長子高健元，已於94年6月17日至派出所領取該文書等情，
    亦據證人即郵差陳鴻禧在本院結證屬實，復為抗告人之訴訟
    代理人所不否認，顯見該支付命令之寄存送達，係屬合法有
    效無疑。則依上揭法條規定，本件支付命令寄存送達，於94
    年6 月16日發生送達效力，抗告人至遲應於94年7月6日前聲
    明異議，乃竟於94年7 月15日始為異議之聲明，自已逾20日
    之法定期間，而不應准許。
三、綜上所述，原審裁定駁回抗告人之異議聲明，經核認事用法
    並無不合。抗告意旨仍執前詞，指摘原裁定不當，求予廢棄
    改判，為無理由，應予駁回。
四、據上論結，本件抗告為無理由，應依民事訴訟法第495條之1
    第1項、第449條第1項、第95條、第78條，裁定如主文。
中　　華　　民　　國　　94　　年　　12　　月　　16 　 日
                  民事第一庭  審判長法　官　王惠一
　　　　　　　　　　　      　　　　法　官  蘇重信
　　　　　　　　　　　      　　　　法　官  林永茂
上為正本係照原本作成。
不得再抗告。
中　　華　　民　　國　　94　　年　　12　　月　　16 　 日
                                    書記官　謝素嬿
                                               K
